【裁判字號】    98,易,571
【裁判日期】    980519
【裁判案由】    賭博
【裁判全文】
臺灣臺南地方法院刑事判決               98年度易字第571號
公  訴  人  臺灣臺南地方法院檢察署檢察官
被      告  甲○○
            丙○○
            丁○○
上列被告因賭博案件，經檢察官提起公訴（98年度偵字第4316號
），被告於本院準備程序時，為有罪之陳述，經本院裁定由受命
法官獨任以簡式審判程序審理，並判決如下：
    主  文
甲○○、丙○○均共同犯意圖營利聚眾賭博罪，均處有期徒刑參
月，如易科罰金，均以新臺幣壹仟元折算壹日，丙○○緩刑貳年
。扣案如起訴書附表所示之貳拾肆台電子遊戲機（內含IC版貳拾
陸塊及代幣肆佰陸拾參枚）沒收。
丁○○犯賭博罪，處罰金新臺幣伍仟元，如易服勞役，以新臺幣
壹仟元折算壹日。扣案之賭資新台幣壹仟柒佰元沒收。
    事實及理由
一、犯罪事實及證據：本件犯罪事實及證據，除補充被告於本院
    準備程序及審判程序訊問時之自白為證據外，其餘犯罪事實
    及證據，引用起訴書之記載（如附件）。
二、按電子遊戲機具之輸贏機率不確定，乃以偶然之事實決定勝
    負，性質上為機器提供者以該機器替代與他人賭博。又電子
    遊戲機之程式於設計之初即已隱含該遊戲機具有較高獲勝機
    率，此從經營者必須花費資金購買或租用遊戲機臺，並提供
    場所擺放而仍能獲利即明，是該等以擺設電子遊戲機提供不
    特定顧客賭博財物，顯然同時具有營利之意圖至明。是核被
    告甲○○、丙○○所為，均係犯刑法第266條第1項之賭博罪
    及第268條之意圖營利供給賭博場所及聚眾賭博罪（參見臺
    灣高等法院暨所所屬法院96年法律座談會刑事類提案第12號
    ）。另被告丁○○所為，則係犯刑法第266條第1項前段之賭
    博罪。被告即該遊戲場之負責人甲○○、店員丙○○間，就
    上開犯行，具有犯意聯絡及行為分擔，均為共同正犯。又立
    法者針對特定刑罰規範之構成要件，已預設該犯罪行為之本
    質係持續實行之複數行為，具備反覆、延續之行為特徵，而
    將之總括或擬制為一個構成要件之集合犯行為，因其刑法評
    價上為構成要件之行為單數，認應僅成立一罪。則行為人基
    於概括之犯意，在密切接近之一定時、地持續實行之複次行
    為，倘依社會通念，於客觀上認為符合一個反覆、延續性之
    行為觀念者，於刑法評價上，即應僅成立一罪，學理上所稱
    「集合犯」之職業性、營業性或收集性等具有重複特質之犯
    罪均屬之，例如經營、從事業務、收集、販賣、製造、散布
    等行為概念者是（最高法院九十五年臺上字第一０七九號判
    決要旨參照）。本件被告二人所犯賭博犯行，具有繼續性質
    ，其雖繼續經營，仍屬單純一罪。又本件既係意圖營利提供
    賭博場所聚眾賭博以賭博性電子遊戲機與人對賭，其行為本
    質上即含有反覆為同一種類事務之概念在內，是前後多次共
    同提供賭博場所聚眾賭博及賭博之行為，亦應評價為法律上
    之包括一罪。又被告甲○○、丙○○二人基於同一賭博犯意
    而提供賭博場所聚眾賭博及以前開電動賭博機具持續與人對
    賭，係以一行為觸犯上開罪名，為想像競合犯，應依刑法第
    55條之規定，從一重論以刑法第268條後段之意圖營利聚眾
    賭博罪處斷。爰分別審酌被告甲○○、丙○○係汰源電子遊
    戲場之登記負責人及店員，該店雖向主管機關申辦經營電子
    遊戲場核准，但卻將所擺放之電子遊戲機臺設計成賭博性電
    動機臺，顯以合法掩飾非法行為，被告丙○○受僱而分別擔
    任現場人員，負責開分、洗分、兌換賭資等工作，該店規模
    不小，足已對社會風氣造成不良影響，並助長社會僥倖心理
    及賭博歪風，及被告甲○○、丙○○二人所參與之程度，任
    職時間，及被告丁○○為賭客，所冀圖僥倖獲取財物之犯罪
    心態，賭博金額，被告犯後均坦承犯行之態度等一切情狀，
    分別量處如主文所示之刑，並分別諭知易科罰金及易服勞役
    之折算標準。又被告丙○○前未曾受有期徒刑以上刑之宣告
    ，有台灣高等法院被告前案記錄表在卷可憑，其經此教訓後
    ，應知所警惕，信無再犯之虞，本院因認所宣告之刑以暫不
    執行為適當，併諭知緩刑二年，以勵自新。
三、又按擺設電動賭博機賭博行為與一般賭博行為不同，擺設人
    每日開機營業時起，即處於隨時供不特定賭客投幣與其對賭
    之狀態，就擺設人而言，每日一旦開機營業，即應認已開始
    賭博行為，故不論查獲時有無賭客在場賭博，或是否全部現
    場機具均有賭客把玩對賭，現場查扣之電子遊戲機具均屬當
    場賭博之器具，應依刑法第266條第2項沒收之（司法院（八
    ０）廳刑一字第一四四八號、（八二）廳刑一字第八八三號
    函文意旨參照）。是本件扣案如起訴書附表所示之賭博性電
    子遊戲機（含ＩＣ版26塊及代幣463枚）則係當場賭博之器
    具，不問屬於被告所有，應依刑法第266條第2項規定宣告沒
    收。至被告丁○○於當日洗分後兌換取得並置入身上欲帶離
    現場之現金新台幣1,700元，則為被告丁○○所有，爰並依
    刑法第38條第1項第3款規定予以沒收。
四、依刑事訴訟法第273條之1第1項、第299條第1項前段、第310
    條之2、第454條第2項，刑法第28條、第266條第1項前段、
    第2項、第268條、第55條、第41條第1項前段、第42條第3項
    、第38條第1項第3款、第74條第1項第1款，刑法施行法第1
    條之1，判決如主文。
本案經檢察官乙○○到庭執行職務。
中    華    民    國    98    年    5     月    19    日
                  刑事第十五庭  法  官  林彥君
以上正本證明與原本無異
如不服本判決應於收受本判決後10日內向本院提出上訴書狀，並
應敘述具體理由。其未敘述上訴理由者，應於上訴期間屆滿後20
日內向本院補提理由書狀（均須按他造當事人之人數附繕本）「
切勿逕送上級法院」。
                                書記官  莊淑雅
中    華    民    國    98    年    5     月    19    日
附錄本案論罪科刑法條全文：
中華民國刑法第266條
在公共場所或公眾得出入之場所賭博財物者，處 1 千元以下罰金
。但以供人暫時娛樂之物為賭者，不在此限。
當場賭博之器具與在賭檯或兌換籌碼處之財物，不問屬於犯人與
否，沒收之。
中華民國刑法第268條
意圖營利，供給賭博場所或聚眾賭博者，處 3 年以下有期徒刑，
得併科 3 千 元以下罰金。


司法院資訊處製作；財團法人民間司法改革基金會備份。
